【裁判字號】    90,交易,524
【裁判日期】    901114
【裁判案由】    公共危險等
【裁判全文】
臺灣桃園地方法院刑事判決                          九十年度交易字第五二四號
    公  訴  人  臺灣桃園地方法院檢察署檢察官
    被      告  己○○
右列被告因公共危險等案件，經檢察官提起公訴（九十年度偵字第一七一三號）暨移
送併辦（九十年度偵字第一二九七九號），本院判決如左︰
    主  文
己○○連續服用酒類，不能安全駕駛動力交通工具而駕駛，處有期徒刑伍月，如易科
罰金，以佰元折算壹日；又因過失傷害人，處有期徒刑月，如易科罰金，以佰
元折算壹日。應執行有期徒刑陸月，如易科罰金以參佰元折算壹日。
    事  實
一、己○○基於概括之犯意連續於（一）民國（下同）九十年八月六日上午，與友人
    在桃園市飲用二、三瓶的啤酒後，明知其飲用逾量（經警測試其呼氣之酒精濃度
    為每公升零點六六毫克），顯已達不能安全駕駛動力交通工具之狀態，竟仍駕駛
    車號ＥＭ─０５８８號自小客車，搭載友人甲○○，沿桃園市○○路往龜山方向
    行駛，於同日上午六時三十分許，途經三民路二段一九二號前，因酒後注意力降
    低，致自小客車失控撞上中央安全島，並衝入對向車道與丙○○所駕駛車號ＫＤ
    ─５７６８號自小客車、丁○○所駕駛之車號ＣＶ─１６１１號自小客車、乙○
    所騎乘之車號ＦＪ６─４０１號機車，以及戊○○所有停放於路邊之車號ＫＣ─
    ９５５９號自小貨車發生碰撞，造成甲○○受有頭部撕裂傷、腰部疼痛之傷害，
    乙○受有腳部擦傷之傷害（未據告訴），於（二）九十年九月五日晚上十一時二
    十分許，在桃園縣八德市○○路之永發釣蝦場飲用台灣瓶酒三罐後，明知已逾量
    而達不能安全駕駛動力交通工具之狀態（事後經警測試其氣酒精濃度為每公零點
    八六毫克），仍騎乘車號ＥＷＷ〡８１０號輕機車上路，行經桃園縣八德市○○
    路六十四巷口時為警攔檢查獲上情。
二、案經甲○○告訴及桃園縣警察局桃園分局報請台灣桃園地方法院檢察署檢察官偵
    查起訴暨移送併辦。
    理  由
一、右揭事實，訊據被告坦承不諱，核與被害人甲○○之指訴相符，並有酒精測定值
    表二紙（經測試結果分別為每公吐氣酒精濃度零點六六毫克及零點八六毫克）及
    診斷證明書、道路交通事故調查表可稽。次依交通部運輸研究所七十九年八月對
    駕駛人行為之研究（酒醉駕車對駕駛行為之分析研究）指出，吐氣每公升酒精含
    量零點二五毫克等於血液中酒精濃度（Blood Alcohol Concen- tration簡稱
    BAC)百分之零點零五（亦即每100毫升血液中含50毫克酒精)，而BAC到達百分之
    0.0 8至百分之0.15時，對駕駛能力之影響為：判斷力嚴重受到影響、功能與精
    神協調受損、駕駛之體能困難增加。對心理行為之影響為：產生情緒異常現象、
    步伐不平穩、言語不清、反應惡劣、記憶及判斷力受損、精神處於錯亂狀態。被
    告於肇事經警查獲後，測試其呼氣酒精濃度值達每公升零點九七毫克，換算BAC
    值達百分之零點一一，顯已達不能安全駕駛之程度，被告酒後駕車不能安全駕駛
    部份，事證明確，堪以認定。又按汽車行駛時，駕駛人應注意車前狀況，並隨時
    採取必要之安全措施，道路交通安全規則第九十四條第三項定有明文，被告行車
    通衢，竟未能遵守上開規定，而當時復無不能注意之情況，肇致本車禍，其有過
    失甚明，且其過失與被害人二人之受傷有因果關係，事證亦明，足堪認定。
二、核被告所為，係犯刑法第一百八十五條之三服用酒類致不能安全駕駛動力交通工
    具而駕駛及第二百八十四條第一項過失傷害罪。其先後二次不能安全駕駛動力交
    通工具，時間緊接，所犯構成要件相同，顯基於概括犯意為之，為連續犯，應論
    以一罪，並加重其刑。公訴人請求併辦被告於九十年九月五日酒後駕車之犯行，
    因與起訴部份有連續犯裁判上一罪之關係，為起訴效力所及，本院自得審理。又
    被告酒醉駕車肇事致人受傷，應依道路交通管理處罰條例第八十六條第一項規定
    ，對被告所犯過失傷害犯行加重其刑，又被告所犯上開二罪，犯意各別，行為互
    殊，應予分論併罰。爰審酌被告明知政府大力宣導酒後不得駕車之規定，猶於飲
    用酒類不能安全駕駛車輛，仍駕車行駛於道路，置路上行人之生命、財產如無物
    ，及其犯罪所生之危害，對於被害人所造成之損害，及迄未與被害人達成民事和
    解等一切情狀，量處如主文所示之刑，並定其應執行之刑及諭知易科罰金之折算
    標準。
據上論斷，應依刑事訴訟法第二百九十九條第一項前段，刑法第一百八十五條之三、
第二百八十四條第一項前段、第五十六條、刑法第四十一條第一項前段、第五十一條
第五款，道路交通管理處罰條例第八十六條第一項，罰金罰鍰提高標準條例第一條前
段、第二條，判決如主文。
本案經檢察官陳美華庭執行職務。
中          華     民          國     九十   年   十一  月   十四   日
                                  臺灣桃園地方法院刑事第一庭
                                      法  官    潘政宏
右正本證明與原本無異。
如不服本判決，應於判決送達後十日內向本院提出上訴狀( 應附繕本 )，上訴於臺灣
高等法院。
                                      書記官    王月香
中        華        民        國     九十     年   十一   月    十六    日
附論罪科刑依據之法條：
刑法第一百八十五條之三
服用毒品、麻醉藥品、酒類或其他相關之物、不能安全駕駛動力交通工具而駕駛者，
處一年以下有期徒刑、拘役或三萬元以下罰金。
刑法第二百八十四條
因過失傷害人者，處六月以下有期徒刑、拘役或五百元以下罰金。致重傷者，處一年
以下有期徒刑、拘役或五百元下罰金。
從事業務之人，因業務之過失傷害人者，處一年以下有期徒刑、拘役或一千元以下罰
金。致重傷者，處三年以下有期徒刑、拘役或二千元以下罰金。
道路交通管理處罰條例第八十六條第一項
汽車駕駛人，無駕駛執照駕車、酒醉駕車、吸食毒品或迷幻藥駕車、行駛人行道或行
經行人穿越道不依規定讓行人優先通行，因而致人受傷或死亡，依法應負刑事責任者
，加重其刑至二分之一。


司法院資訊處製作；財團法人民間司法改革基金會備份。
